



Soy un profesional motivado con 3 años de experiencia en el desarrollo de software.

Mis conocimientos se centran en el desarrollo de aplicaciones móviles y web utilizando tecnologías como: Angular.js, React.js, Laravel, Spring Boot y JSF.

Tengo experiencia en la gestión de bases de datos, reportería y en la implementación de pruebas unitarias, así como un sólido dominio en el uso de metodologías ágiles.

# **EXPERIENCIA LABORAL**

### **DESARROLLADOR FULL STACK**

2022 - 2024

Red Code Integrations / Quito - Ecuador

Desarrollo de Landing Page utilizando Spring Boot 3.2 con Java 17 para el backend, con el uso de JPA. Para el frontend, se utilizó Angular 16 con modularización. Participé en todo el ciclo de desarrollo del proyecto, aplicando TDD durante su desarrollo.

Implementación y Modificación de flujos en Intalio BPM para la gestión de procesos de negocios, realizando su integración con un sistema web desarrollado en Java 8 que utilizaba las tecnología: JPQL, JPA y JSF. Durante este proyecto, también llevé a cabo la gestión de bases de datos (PostgreSQL y MySQL), la manipulación de reportes con BIRT, y la administración del servidor de aplicaciones Apache para el despliegue y monitoreo de la aplicación.

Desarrollo de servicios REST en Java 8 utilizando JPQL para generar datos de reportes bancarios. Estos servicios, alojados en servlets, consumían los datos generados y los transmitían a los reportes que yo mismo diseñaba y configuraba en Jaspersoft.

Integración de servicios API REST en sistema web de tecnlogía Angular 14. . Desarrollé diversas Interfaces de Usuario y su lógica de carga de datos para optimizar el rendimiento del sistema.

Lideré la migración y refactorización de una aplicación móvil desarrollada en Ionic. Elevé la versión del proyecto de 9 a 12. Además, gestioné la migración de la base de datos desde Firebase a MariaDB.

### **DESARROLLADOR FULL STACK**

2021 - 2021

ESPAM MFL / Manabí - Ecuador

Desarrollé una aplicación web empleando Laravel 8 como framework para el backend, siguiendo el patrón de diseño MVC. Utilicé Angular 8 en el frontend para crear dos sistemas distintos: uno dedicado a la administración y otro destinado al usuario final.

## FORMACIÓN ACADÉMICA

# INGENIERÍA EN CIENCIAS DE LA COMPUTACIÓN

ESPAM MFL 2017 - 2023

Profundicé en el desarrollo de software, enfocándome en ciertos lenguajes de programación específicos de la malla.

#### **BGU TÉCNICO EN APLICACIONES INFORMÁTICAS**

U.E Monserrate Álava de González 2015 - 2017

Tuve mi primer acercamiento al desarrollo de software, adquiriendo conocimientos sobre conceptos básicos y desarrollo en ciertos lenguajes de programación.

# **HABILIDADES**

- Resolución de problemas
- Adaptación al cambios
- Capacidad de trabajar bajo presión
- Comunicación Asertiva
- Trabajo en Equipo
- Aprendizaje Continuo



Español: Nativo

Inglés: B1



# **INTERESES PROFESIONALES**







